# 求助陈版解惑--设备技改支出处理

提问人：singledyb 时间：2018-05-11 10:39:14
公司目前有一批设备，使用年限较长，拟对其进行技改，主要包括核心零部件更换、设备控制系统更新等，技改的费用大概占设备目前账面价值（折余价值）的30%左右，请问陈版，该技改支出是否符合资本化支出条件？

回答人：chenyiwei
会计上判断此类后续支出是否符合资本化条件，是看其是否增加了相关固定资产未来经济利益流入的潜力，如延长使用寿命、增加产量、提高品质、降低生产成本等，而与改造支出占资产账面价值的比例无关。

提问人：singledyb 时间：2018-05-16 08:58:49
陈版，实务中，如何判断更新改造支出能否延长使用寿命、增加产量、提高品质，因为这块在实务中肯定是事务所和企业争论的焦点，如果没有确凿证据，事务所从谨慎性原则肯定会把这样的更新改造支出当成大修来处理的

回答人：chenyiwei
这要通过查阅当初该改造项目的可行性研究报告、立项文件等，并于被审计单位的设备管理部门和技术人员等讨论，必要时利用行业内专家的工作。